臺灣高雄地方法院刑事判決　　　　　　　　　　　　九十一年度易字第一七八二號
　　公　訴　人　臺灣高雄地方法院檢察署檢察官
　　被　　　告　乙○○
右列被告因傷害案件，經檢察官提起公訴（九十年度偵字第二一八八二號），本院判
決如左︰
    主  文
乙○○傷害人之身體，處罰金壹仟元，如易服勞役，以佰元折算壹日。
    事  實
一、乙○○與甲○○○之先父徐清恭生前同居期間（二人並生育一子），共同於高雄
    縣大樹鄉公所承租之河川公有地種植芒果樹園，徐清恭死亡後，乙○○與徐清恭
    之子女即因遺產分配問題互有爭執，嗣於民國九十年六月十一日下午六時三十分
    許，乙○○偕同友人陳張紡、鐘陳雪玉、李明吉等人（以上三人另經檢察官不起
    訴處分）一同至上開芒果園內欲採收芒果時，為甲○○○到場制止，雙方因而發
    生口角，乙○○乃基於傷害之犯意，動手與甲○○○互歐，致甲○○○左臉部、
    左頸部、右手等處均受有擦挫傷。
二、案經甲○○○訴由高雄縣警察局仁武分局移送臺灣高雄地方法院檢察署檢察官偵
    查起訴。
    理  由
一、訊據被告乙○○坦承於右揭時地採收芒果遭告訴人甲○○○攔阻，二人因而起爭
    執之事實，惟否認有動手毆打告訴人之傷害犯行，並以告訴人先拉其頭髮，伊才
    拉告訴人頭髮等語置辯，經查，被告與告訴人於右揭時地因採收芒果之事，互起
    爭執，雙方因而互毆等情，業經在場之陳張紡、鐘陳雪玉、李明吉三人於警偵訊
    證述在卷可佐，而告訴人因與被告互毆致其左臉部、左頸部、右手等處均受有擦
    挫傷一情，亦據告訴人陳明，並有驗傷診斷書一紙附卷供參，被告亦坦承二人相
    互拉扯頭髮之舉，告訴人前揭傷勢係與被告互毆所致，應堪肯認，被告雖以告訴
    人先動手等語置辯，然此乃告訴人是否亦觸犯傷害罪之問題，被告既亦有出手毆
    打告訴人，其有傷害之意，亦屬無疑，故被告與告訴人互毆之舉，已觸犯傷害犯
    行，洵堪認定。又查本案爭端之起因，乃因被告與告訴人之先父徐清恭生前同居
    期間（被告並與告訴人之父生育一子），共同於高雄縣大樹鄉公所承租之河川公
    有地種植芒果樹園，告訴人之父死亡後，二人即因遺產分配問題互有爭執，被告
    認其有權採收芒果遭告訴人制止，故而與告訴人再起爭執等情，由被告、告訴人
    於警偵訊及本院審理期間之先後陳述可明，此外，復有現場照片二幀附卷可稽。
    從而被告前揭傷害犯行，事證明確，堪以認定。
二、核被告所為，係犯刑法第二百七十七條第一項之傷害罪。審酌被告與同居人之子
    女因遺產糾紛互毆，雙方均有可歸責之處，且犯後執指對方之過，迴避己非，並
    無止息紛爭之意，及告訴人所受傷勢輕重，暨被告前無犯罪前科，有臺灣高等法
    院被告全國前案紀錄表在卷可稽，素行尚佳等一切情狀，量處如主文所示之罰金
    刑，並諭知易服勞役之折算標準。
據上論斷，應依刑事訴訟法第二百九十九條第一項前段，刑法第二百七十七條第一項
、第四十二條第二項，罰金罰鍰提高標準條例第一條前段、第二條，判決如主文。
中      華      民      國    九十一    年      七      月    二十三    日
                                    臺灣高雄地方法院刑事庭
                                        法  官    陳淑卿
右正本證明與原本無異。
如不服本判決，應於送達後十日內，向本院提出上訴狀。
                                        書記官    張家榮
中      華      民      國    九十一    年      七月    二十三    日
附錄本判決論罪之法條全文
刑法第二百七十七條條第一項
傷害人之身體或健康者，處三年以下有期徒刑、拘役或一千元以罰金。
